【裁判字號】    95,上易,535
【裁判日期】    950425
【裁判案由】    傷害
【裁判全文】
臺灣高等法院刑事判決                 95年度上易字第535號
上 訴 人
即 被 告  丙○○
                  （現另案於臺灣臺北監獄台北分監執行中）
上 訴 人
即 被 告  甲○○
上列上訴人因傷害案件，不服臺灣板橋地方法院93年度易字第13
46號，中華民國94年12月30日第一審判決（起訴案號：臺灣板橋
地方法院檢察署93年度偵字第 17385號），提起上訴，本院判決
如下：
    主  文
上訴駁回。
    事  實
一、丙○○於民國（下同）八十六年間，因犯公共危險罪，經本
    院以八十七年度上訴字第三五九一號判決判處有期徒刑五年
    二月確定，九十年十一月十六日縮短刑期假釋出監（惟假釋
    後經撤銷，於九十四年七月二十三日入監執行殘刑二年八月
    又十日，指揮書執畢日期為九十七年四月一日），於假釋期
    間內之九十二年間，又因違反毒品危害防制條例案件，經臺
    灣板橋地方法院以九十三年度簡字第四二一七號判決判處有
    期徒刑六月確定，九十三年十二月八日易科罰金執行完畢（
    於本件不構成累犯）；甲○○有妨害風化、違反麻醉藥品管
    理條例案件等前科，八十五年間，因違反麻醉藥品管理條例
    案件，經臺灣板橋地方法院以八十五年度易字第六○一一號
    判決判處有期徒刑七月，又因犯恐嚇罪、妨害風化等罪，經
    本院以八十六年度上更一字第一二四二號判決分別判處有期
    徒刑八月、五年二月，應執行有期徒刑五年六月，上揭判處
    有期徒刑七月、八月、五年二月三罪，後經合併定其應執行
    刑為有期徒刑五年十月，縮刑期滿日為九十一年六月二十二
    日，九十年一月二十日縮短刑期假釋出監，嗣假釋撤銷，應
    執行殘刑一年五月二日，又於九十一年間，因犯贓物罪，經
    臺灣板橋地方法院以九十一年度易字第三○三三號判決判處
    有期徒刑三月，與上開殘刑接續執行，九十三年五月二十一
    日執行完畢（於本件構成累犯）。
二、詎丙○○、甲○○仍不知戒慎，緣乙○○（業經原審判處有
    期徒刑五月，如易科罰金，以三百元折算一日確定）於
    九十三年十月二十八日中午十二時許，在臺北縣中和市○○
    街九十二號前，因車禍擦撞，與丙○○發生爭執，兩人旋即
    基於傷害之故意出手互毆，丙○○並持置於其所駕駛、車牌
    號碼六Ｎ─六六五一號自小客車內未扣案之金屬棒一支毆打
    乙○○，乙○○則以徒手還擊，嗣因警方據報前往處理，雙
    方始先行罷手；詎丙○○待警方離去後，心有未甘，又利用
    行動電話邀約真實姓名年籍不詳綽號「阿三」之成年男子及
    甲○○前來助拳，約於同日中午十二時二十分許，「阿三」
    及甲○○趕至前開地點，丙○○即承前傷害之概括犯意，並
    與甲○○、「阿三」基於犯意聯絡而與乙○○發生鬥毆；嗣
    於同日下午七時許，乙○○復邀集數名真實姓名年籍不詳之
    男子，前往丙○○位於臺北縣中和市○○街二六巷十六之一
    號一樓之住處，欲找丙○○理論，因丙○○外出未回，而無
    結果；丙○○返家後，其母游黃敏告以曾有數名男子在外徘
    徊，來勢洶洶，似欲尋釁等情，丙○○聞言後，心生不滿，
    又邀同「阿三」、甲○○再至臺北縣中和市○○街九十二號
    前找乙○○談判，雙方甫一見面，即均各承前傷害概括犯意
    再互為鬥毆，乙○○見甲○○身材高大，難以匹夫敵，乃隨
    手拿取當時置放在其所經營之水果攤內、為其所有之西瓜刀
    一把，任意揮砍，致甲○○右手因而遭其斬斷，受有尺骨開
    放性骨折、前臂深度撕裂傷及肌腱斷裂等傷害，丙○○因受
    乙○○及真實姓名不詳、與乙○○具有傷害犯意聯絡之某成
    年男子以拳腳毆打，受有前額瘀青、左眼眶瘀青及右踝擦傷
    等傷害，乙○○亦因迭次遭受丙○○與甲○○、「阿三」犯
    意聯絡下所為共同毆打，受有頭臉部挫傷併鼻部流血、左上
    背部挫傷併瘀血、左臀部瘀血併痛、右膝挫傷及右中指擦傷
    等傷害。
三、案經乙○○訴由臺北縣政府警察局中和分局報告臺灣板橋地
    方法院檢察署檢察官偵查起訴。
    理  由
一、訊據上訴人即被告丙○○、甲○○對前開事實坦認不諱，與
    同案被告乙○○供述有互毆之情節大致相符，並經現場目擊
    證人黃基烜證述伊在臺北縣中和市○○街九十二號有一攤位
    ，以賣菜為生，九十三年十月二十八日十九時許在中和市○○街九十二號前目擊一件傷害案，被警方請回所製作筆錄，
    傷害案當事人，伊只認識一位叫『阿璋』男子，真實姓名伊
    不清楚，另一方完全不認識（見九十三年度偵一七三八五號
    偵查卷第七頁、第十三頁）等語明確，此外，被告丙○○、
    甲○○與同案被告乙○○因前開互毆事件，乙○○因而受有
    頭臉部挫傷併鼻部流血、左上背部挫傷併瘀血、左臀部瘀血
    併痛、右膝挫傷及右中指擦傷等傷害，丙○○受有前額瘀青
    、左眼眶瘀青及右踝擦傷等傷害，甲○○受有尺骨開放性骨
    折、前臂深度撕裂傷及肌腱斷裂等傷害，有乙○○所提出之
    天主教耕莘醫院九十三年十月二十九日診斷證明書，丙○○
    所提出之天主教耕莘醫院永和分院九十三年十月二十九日診
    斷證明書，甲○○所提出耕莘醫院永和分院九十三年十月二
    十九日乙種診斷證明書（見前開偵查卷第二十四頁、第二十
    五頁、第二十六頁）在卷可參，並有同案被告乙○○所有，
    供其本件傷害犯罪所用之西瓜刀一把扣案為憑，足徵被告丙○○、甲○○前開自白，應與事實相符，可以採信，是本件
    事證明確，被告丙○○、甲○○傷害犯行均足以認定。
二、核被告丙○○、甲○○所為，均係犯刑法第二百七十七條第
    一項之傷害罪，被告丙○○、甲○○與真實姓名年籍不詳綽
    號「阿三」之成年男子間，就其等前開所述之傷害犯行，分
    別均有犯意聯絡、行為分擔，均應論以共同正犯。又被告丙○○、甲○○先後三次傷害犯行，均時間緊接，所犯構成要
    件相同之罪名，顯均係基於概括犯意反覆而為之，均為連續
    犯，應各依刑法第五十六條規定，論以一罪並各加重其刑。
    又被告甲○○有如事實欄所載之前科，有本院被告前案紀錄
    表在卷可稽，是其於有期徒刑執行完畢後五年以內，再犯本
    件有期徒刑以上之罪，為累犯，應依刑法第四十七條規定，
    遞加重其刑。
三、原審以被告丙○○、甲○○犯罪事證明確，適用刑法第二十
    八條、第五十六條、第二百七十七條第一項、第四十七條、
    第四十一條第一項，罰金罰鍰提高標準條例第一條前段、第
    二條等規定，並審酌被告等人僅因細故發生糾紛，不思循理
    性途徑解決，反以暴力相向，非但使彼此無端蒙受傷害，亦
    增長社會暴戾歪風，併參諸雙方各自所受傷勢及彼等犯罪之
    動機、目的、手段、犯罪時所受之刺激、犯罪後態度等一切
    情狀，分別量處被告丙○○、甲○○各有期徒刑四月，併均
    諭知如易科罰金之折算標準，以示懲儆。復說明被告丙○○
    所用如事實欄所述之金屬棒一支，雖係供其犯本件傷害罪所
    用之物，惟該金屬棒未扣案，又非違禁物，且不能證明為被
    告丙○○所有之物，爰不予宣告沒收。經核認事用法，俱無
    違誤，量刑亦屬適當，被告丙○○、甲○○上訴意旨認原審
    對互毆雙方之人數、所受傷勢未詳認定，而致量刑輕重失衡
    ，惟原審業已審酌雙方前科紀錄，有無構成累犯及其等發生
    爭執之原因，各自所受傷勢等一切情狀，乃分別量處其所應
    得之刑，於法尚無不合，是上訴為無理由，均應予駁回。至
    被告甲○○請求與黃基烜對質，因事證已臻明確，核無必要
    ，併此明。
據上論斷，應依刑事訴訟法第368條，判決如主文。
本案經檢察官鄭富銘到庭執行職務。
中    華    民    國    95    年    4     月    25    日
                  刑事第一庭審判長法  官  蔡 長 溪
                                  法  官  林 俊 益
                                  法  官  陳 春 秋
以上正本證明與原本無異。
不得上訴。
                                  書記官  李 家 敏
中    華    民    國    95    年    5     月    1     日
附錄：本案論罪科刑法條全文
刑法第二百七十七條
傷害人之身體或健康者，處三年以下有期徒刑、拘役或一千元以
下罰金。
犯前項之罪因而致人於死者，處無期徒刑或七年以上有期徒刑；
致重傷者，處三年以上十年以下有期徒刑。


司法院資訊處製作；財團法人民間司法改革基金會備份。
